【裁判字號】    97,審易,1350
【裁判日期】    971114
【裁判案由】    毒品危害防制條例
【裁判全文】
臺灣桃園地方法院宣示判決筆錄        97年度審易字第1350號
公  訴  人  臺灣桃園地方法院檢察署檢察官
被      告  乙○○
指定辯護人  本院公設辯護人甲○○
上列被告因違反毒品危害防制條例案件，於中華民國97年11月14
日下午4 時許，在本院第十法庭宣示判決，出席職員如下：
          法  官  林靜梅
          書記官  林韡婷
法官起立朗讀判決主文、犯罪事實要旨、處罰條文、附記事項，
及告以上訴限制、期間並提出上訴狀之法院，且諭知記載其內容
：
一、主  文：
    乙○○施用第二級毒品，累犯，處有期徒刑柒月，扣案之第
    二級毒品甲基安非他命貳包含袋（驗餘合計淨重點肆柒壹
    玖公克）均沒收銷燬之，吸食器壹組沒收。
二、犯罪事實要旨：
    緣乙○○前於民國87年間因施用毒品案件，經本院以87年度
    毒聲字第3064號裁定送觀察、勒戒，因認無繼續施用毒品之
    傾向，於87年12月11日執行完畢釋放出所，並經臺灣桃園地
    方法院檢察署檢察官於同日以87年度偵字第17704 號為不起
    訴處分而確定在案；復於88年間因施用毒品案件，經本院以
    88年度毒聲字第1767號裁定送觀察、勒戒，因認無繼續施用
    毒品之傾向，於88年5 月21日執行完畢釋放出所，並經臺灣
    桃園地方法院檢察署檢察官於88年5 月24日以88年度偵字第
    3164號為不起訴處分而確定在案；又於91年間因施用毒品案
    件，經本院以91年度毒聲字第1369號裁定令入戒治處所施以
    強制戒治，於92年10月29日戒治期滿執行完畢，該次施用毒
    品案件並經本院以91年度易字第2131號判決判處有期徒刑6
    月而確定在案；另於92年間因施用毒品案件，經本院以92年
    度壢簡字第1634號判決判處有期徒刑6 月確定，與上揭有期
    徒刑6 月並經本院以93年度聲字第1830號裁定應執行有期徒
    刑10月而確定在案，於93年8 月31日易科罰金執行完畢；再
    於93年間因竊盜案件，經本院以93年度壢簡字第213 號判決
    判處有期徒刑4 月而確定在案，於93年8 月31日易科罰金執
    行完畢（於本案均構成累犯）。詎其竟不知悔改，基於施用
    第二級毒品之犯意，於97年3 月7 日下午3 時許，在其位於
    桃園縣觀音鄉保障村13鄰草漯88號住處內，施用第二級毒品
    甲基安非他命1 次，嗣為警於同日下午4 時許，在上址查獲
    ，並扣得第二級毒品甲基安非他命2 包（驗前合計淨重3.51
    06公克，因鑑驗使用費失0.0387公克，驗餘合計淨重3.4719
    公克，含與毒品無法析離之包裝袋2個）及其所有供其施用
    第二級毒品所用之吸食器1 組。
三、處罰條文：
    毒品危害防制條例第10條第2 項、第18條第1 項前段，刑法
    第11條、第47條第1 項、第38條第1 項第2 款。
四、附記事項：
  (一)扣案之第二級毒品甲基安非他命2 包（驗前合計淨重3.51
    06公克，因鑑驗使用費失0.0387公克，驗餘合計淨重3.4
    719公克）。其中包裝袋部分，依現行檢驗方式乃以刮除方
    式為之，包裝袋上仍會摻殘若干毒品無法分離，應一體視為
    毒品部分，自應依毒品危害防制條例第18條第1 項前段宣告
    沒收銷燬之。至鑑驗費失之毒品部分，既已滅失，爰不另為
    沒收銷燬之宣告。
  (二)按查獲之第一、二級毒品及專供製造或施用第一、二級毒品
    之器具，不問屬於犯人與否，均沒收銷燬之；查獲之第三、
    四級毒品及製造或施用毒品之器具，無正當理由而擅自持有
    者，均沒入銷燬之，毒品危害防制條例第18條第1項前段定
    有明文。次按依毒品危害防制條例第18條第1 項規定，經查
    獲無正當理由而擅自持有第三、四級毒品及製造或施用毒品
    之器具，由查獲機關予以沒入銷燬之，毒品危害防制條例施
    行細則第11條之1 亦有明定。參諸其修正理由，係鑑於持有
    及施用第三、四級毒品均未科以刑事罰，為免實務上對於該
    條例第18條第1 項前段之適用產生爭議，始明定之意旨，顯
    係有意區別查獲之第一、二級毒品與查獲之第三、四級毒品
    之處分程序。查獲之第三、四級毒品，依毒品危害防制條例
    第18條第1 項前段規定，僅能由查獲機關依行政處分之「沒
    入銷燬」程序處理，要不得由裁判機關諭知「沒收銷燬」之
    刑事處分，是起訴書就被告持有上開第三級毒品FM2 請求諭
    知沒收銷燬，於法未合，應由查獲機關另行處理，況蒞庭檢
    察官亦於本院準備程序中確認查扣之第三級毒品FM2 與本案
    無關，附此敘明。
五、協商判決除有刑事訴訟法第455 條之4 第1 項第1 款於本訊
    問程序終結前，被告撤銷協商合意或檢察官撤回協商聲請者
    ；第2 款被告協商之意思非出於自由意志者；第4 款被告所
    犯之罪非第455 條之2 第1 項所定得以協商判決者；第6 款
    被告有其他較重之裁判上一罪之犯罪事實者；第7 款法院認
    應諭知免刑或免訴、不受理者情形之一，及違反同條第2 項
    「法院應於協商合意範圍內為判決；法院為協商判決所科之
    刑，以宣告緩刑或2 年以下有期徒刑、拘役或罰金為限」之
    規定者外，不得上訴。
六、如有前述例外得上訴之情形，又不服本件判決，得自收受判
    決送達後10日內，向本院提出上訴書狀，上訴於第二審法院
    。
中    華    民    國    97    年    11    月    14    日
                  刑事庭    法  官  林靜梅
                            書記官  林韡婷
以上正本證明與原本無異。
                            書記官  林韡婷
中    華    民    國    97    年    11    月    14    日
附錄本案論罪科刑法條：
毒品危害防制條例第10條
施用第一級毒品者，處 6 月以上 5 年以下有期徒刑。
施用第二級毒品者，處 3 年以下有期徒刑。


司法院資訊處製作；財團法人民間司法改革基金會備份。
